臺灣雲林地方法院刑事判決　　　　　　　　　　　　　九十三年度訴字第三二七號
　　公　訴　人　臺灣雲林地方法院檢察署檢察官
　　被　　　告　乙○○
右列被告因違反毒品危害防制條例案件，經檢察官提起公訴（九十二年度毒偵字第一
二二０號，九十三年度毒偵字第六六號），被告自白犯罪，經本院裁定依簡式審判程
序審理，判決如左：
    主      文
乙○○連續施用第一級毒品，累犯，處有期徒刑壹年貳月。扣案之第一級毒品海洛因
（壹包，淨重零點陸公克），沒收銷燬之。扣案之前開第一級毒品海洛因外包裝塑
膠袋（包裝重零點貳零公克）沒收。
    事      實
一、乙○○前因施用第一級毒品海洛因案件，經觀察、勒戒後，認無繼續施用毒品之
    傾向，由臺灣高等法院臺南分院於民國（下同）八十七年十月十五日，以八十七
    年度上訴字第一００八號判決免刑確定；復因施用第一級毒品海洛因案件，經觀
    察、勒戒後，認有繼續施用毒品之傾向，先送強制戒治，並由臺灣雲林地方法院
    檢察署檢察官提起公訴，經臺灣雲林地方法院於八十九年十月二十七日、以八十
    九年度訴字第三五九號判處有期徒刑九月確定；強制戒治部分，因戒治成效評定
    為合格，復經裁定停止戒治，所餘戒治期間，付保護管束，於八十九年四月十八
    日出戒治所，惟其於保護管束期間內，又因施用第一級毒品，經檢察官偵結起訴
    並聲請撤銷停止戒治，由臺灣雲林地方法院判處有期徒刑一年六月確定，經送執
    行後，於九十二年三月十八日假釋出獄，執行保護管束，並於九十二年七月十五
    日執行期滿（構成累犯）；強制戒治部分，則於八十九年十二月十一日執行完畢
    。詎其仍不知悔改，復基於概括犯意，自九十二年十一月十七日上午某時起，至
    同年十二月五日十五時止，連續在雲林縣四湖鄉○○村○鄰○○路十五之一號住
    處，以海洛因摻入香煙點燃吸食，或將海洛因置入針筒，以注射手臂方式，施用
    第一級毒品海洛因三次，為警於九十二年十一月二十五日二十二時十五分許，在
    其住處查獲，並扣得第一級毒品海洛因一包（淨重0.36公克，包裝重0.20公克）
    、注射針筒一支、橡皮膠管一條及塑膠鏟子一支，經採尿送驗呈「嗎啡陽性」反
    應；又因另涉竊盜案件，於九十二年十二月八日被解送臺灣雲林看守所執行羈押
    ，同日二十三時二十分採尿送驗亦呈「嗎啡陽性」反應。
二、案經雲林縣警察局台西分局報請及臺灣雲林看守所移送台灣雲林地方法院檢察署
    檢察官偵查起訴。
    理      由
一、右揭事實，業經被告乙○○坦白承認，並有檢驗呈「嗎啡陽性」反應之雲林縣衛
    生局煙毒尿液檢驗成績書、長榮大學毒物研究中心確認報告及詮昕科技股份有限
    公司濫用藥物尿液檢驗報告各一紙附卷可稽，而扣案之海洛因毒品一包（淨重0.
    36公克，包裝重0.20公克），經送法務部調查局鑑定結果，確認「含第一級第六
    項毒品海洛因成分」，屬第一級毒品，有該局5.6.調科壹字第160002241號鑑
    定通知書附卷可稽，足認被告自白與事實相符，應可採信。又被告前因施用毒品
    海洛因案件，經法院判決免刑確定；復因施用毒品海洛因案件，經觀察、勒戒，
    認有繼續施用毒品傾向，先送強制戒治，並經本院判處有期徒刑九月確定；強制
    戒治部分，因戒治成效評定為合格，復經裁定停止戒治，所餘戒治期間，付保護
    管束，於保護管束期間，又因施用第一級毒品，經檢察官偵結起訴，並聲請撤銷
    停止戒治，強制戒治部分，則於八十九年十二月十一日執行完畢等情，有處分書
    、判決書、裁定書、聲請書、執行指揮書及臺灣高等法院被告全國前案紀錄表等
    件在卷可證。綜上，本件事證明確，被告犯行，堪以認定。
二、查海洛因係毒品危害防制條例第二條第二項第一款所規定之第一級毒品，不得非
    法持有、施用。核被告所為，係犯毒品危害防制條例第十條第一項之施用第一級
    毒品罪。被告持有毒品進而施用，其持有之低度行為，為施用之高度行為吸收，
    不另論罪。其先後多次施用第一級毒品犯行，時間緊接，所犯罪名相同，顯係出
    於概括犯意反覆為之，為連續犯，應依刑法第五十六條規定，以一罪論，並加重
    其刑。被告前於八十九年間，因施用第一級毒品案件，經本院判處有期徒刑一年
    六月確定，於九十二年三月十八日假釋，刑期至九十二年七月十五日屆滿，以已
    執行論，有臺灣高等法院被告全國前案紀錄表在卷可稽。茲被告於有期徒刑執行
    完畢後，五年內，再犯本件有期徒刑以上之罪，為累犯，依刑法第四十七條規定
    ，加重其刑。爰審酌被告前因施用毒品案件，經觀察、勒戒及強制戒治，仍未戒
    絕，繼續施用毒品海洛因，顯見其一再沈溺於毒品，不能自拔，及犯後坦承犯行
    等一切情狀，量處如主文所示之刑。另扣案之第一級毒品海洛因一包（淨重0.36
    公克），應依毒品危害防制條例第十八條第一項前段規定沒收銷燬之；扣案前開
    毒品外包裝（重0.20公克）係被告所有供施用第一級毒品所用之物，爰依刑法第
    三十八條第一項第二款規定，宣告沒收。至扣案之注射針筒一支、橡皮膠管一條
    及塑膠鏟子一支，業經被告於審理時表示拋棄，不另為沒收之諭知，併此敘明。
據上論斷，應依刑事訴訟法第二百九十九條第一項前段，毒品危害防制條例第十條第
一項、第十八條第一項前段，刑法第十一條前段、第五十六條、第四十七條、第三十
八條第一項第二款，判決如主文。
本案經檢察官甲○○到庭執行職務。
中      華      民      國    九十三      年      七    月    二十一   日
                                        臺灣雲林地方法院刑事第二庭
                                            法  官  柯  志  民
右正本證明與原本無異。
如不服本判決，應於判決送達後十日內向本院提出上訴狀( 應附繕本 )。
                                            書記官  魏  輝  碩
中      華      民      國    九十三      年      七    月    二十一   日
附錄法條：
毒品危害防制條例第十條
施用第一級毒品者，處六月以上五年以下有期徒刑。
施用第二級毒品者，處三年以下有期徒刑。
